vi: Độ đặc của mứt và thạch: Còn miếng trái cây; Dạng gel; Không hạt; Mịn; Dạng phết; Còn miếng trái cây; Khác
el: Συνοχή μαρμελάδας και ζελέ: Με κομμάτια; Ζελέ; Χωρίς σπόρους; Λείο; Εύκολο στην επάλειψη; Με κομμάτια φρούτων; Άλλο
nb: Konsistens av syltetøy og gelé: Med biter; Gelé; Uten steiner; Glatt; Smørbar; Med fruktbiter; Annet
ja: ジャムやゼリーの質感: チャンキー（果肉入り）; ゲル; 種なし; なめらか; スプレッドタイプ; 果肉入り; その他
zh-TW: 果醬與果凍稠度: 塊狀; 凝膠狀; 無籽; 滑順; 易塗抹; 帶果肉; 其他
da: Konsistens af marmelade og gelé: Med klumper; Gelé; Kerneløs; Glat; Smørbar; Med frugtstykker; Andet
pl: Konsystencja dżemu i galaretki: Z dużymi kawałkami; Żelowa; Bez pestek; Gładka; Do smarowania; Z kawałkami owoców; Inna
de: Konsistenz von Marmelade und Gelee: Stückig; Gel; Ohne Kerne; Glatt; Streichzart; Mit Fruchtstücken; Sonstige
pt-PT: Consistência de geleia e compota: Com pedaços; Gel; Sem sementes; Suave; Para barrar; Com pedaços de fruta; Outro
tr: Reçel ve jöle kıvamı: Parçacıklı; Jel; Çekirdeksiz; Pürüzsüz; Sürülebilir; Meyve parçalı; Diğer
ro-RO: Consistența gemului și a jeleului: Cu bucăți; Gel; Fără semințe; Fină; Tartinabilă; Cu bucăți de fructe; Altele
nl: Jam en gelei consistentie: Grof; Gel; Zonder pitjes; Glad; Smeerbaar; Met stukjes fruit; Overig
zh-CN: 果酱和果冻的质地: 大块; 凝胶状; 无籽; 顺滑; 易涂抹; 带果肉碎; 其他
fr: Consistance de la confiture ou de la gelée: Avec morceaux; Gel; Sans pépins; Lisse; À tartiner; Avec morceaux de fruits; Autre
th: ความข้นเหมือนแยมและเยลลี่: แบบมีเนื้อ; เจล; ไร้เมล็ด; เนื้อเนียน; แบบทา; ผสมชิ้นผลไม้; อื่นๆ
sk-SK: Konzistencia džemu a želé: S kúskami; Gél; Bez semienok; Jemná; Roztierateľná; S kúskami ovocia; Iné
sl-SI: Konsistenca džemov in marmelad: S koščki; Gel; Brez semen; Gladko; Mazljivo; S koščki sadja; Drugo
sv: Sylt- och gelékonsistens: Grov; Gelé; Kärnfri; Slät; Bredbar; Med fruktbitar; Annat
cs: Konzistence džemu a želé: S kousky; Gelová; Bez semínek; Jemná; Roztíratelná; S kousky ovoce; Jiné
en: Jam and jelly consistency: Chunky; Gel; Seedless; Smooth; Spreadable; With fruit pieces; Other
ko: 잼과 젤리의 농도: 청키; 젤; 씨 없음; 부드러움; 스프레드 가능; 과일 조각 포함; 기타
ru: Консистенция джема и желе: Кусочками; Желеобразный; Без косточек; Однородный; Пастообразный; С кусочками фруктов; Другое
fi: Hillon ja hyytelön koostumus: Sattumia sisältävä; Geeli; Siemenetön; Sileä; Levitettävä; Hedelmäpaloilla; Muu
pt-BR: Geleia consistência: Com pedaços; Gel; Sem sementes; Suave; Fácil de espalhar; Com pedaços de fruta; Outras
hu: Lekvár és zselé állaga: Darabos; Zselé; Mag nélküli; Sima; Kenhető; Gyümölcsdarabokkal; Egyéb
bg-BG: Консистенция на конфитюр и желе: С едри парченца; Желе; Без семки; Гладка; За мазане; С парченца плодове; Друга
es: Consistencia de mermelada y jalea: Con trozos; Gel; Sin semillas; Suave; Para untar; Con trozos de fruta; Otra
hr-HR: Konzistencija džema i želea: S komadićima; Gel; Bez sjemenki; Glatko; Mazivo; S komadićima voća; Ostalo
it: Consistenza di marmellata e gelatina: A pezzettoni; Gel; Senza semi; Vellutata; Spalmabile; Con pezzi di frutta; Altro
lt-LT: Uogienės ir drebučių konsistencija: Su gabaliukais; Gelinis; Be sėklų; Vientisas; Tepamas; Su vaisių gabaliukais; Kita